臺灣桃園地方法院小額民事判決
111年度桃小字第9號
原      告  蘇能木  
被      告  林宜臻  

上列當事人間請求損害賠償事件，本院於民國111 年3月2日言詞
辯論終結，判決如下：
主    文
一、被告應給付原告新臺幣20,568元，及自民國一一○年十月十
    五日起至清償日止，按週年利率百分之五計算之利息。
二、原告其餘之訴駁回。
三、訴訟費用新臺幣1,000元，其中新臺幣810元由被告負擔，餘
    由原告負擔。
四、本判決第一項得假執行。
    事實及理由
壹、程序部分：
    按小額訴訟之訴狀送達後，原告不得將原訴變更或追加他訴
    ，但擴張或減縮應受判決事項之聲明者，不在此限，民事訴
    訟法第436 條之23準用第436 條第2 項適用第255 條第1 項
    但書第3 款定有明文。經查，原告起訴時請求：「被告應給
    付原告新臺幣（下同）50,000元，及自起訴狀繕本送達翌日
    起至清償日止，按週年利率5 ％計算之利息」（見本院卷第4
    頁），嗣於民國111年3月2日言詞辯論期日變更聲明為：「
    被告應給付原告25,280元，及自起訴狀繕本送達翌日起至清
    償日止，按週年利率5 ％計算之利息」（見本院卷第36頁）
    ，核為減縮應受判決事項之聲明，應予准許。
貳、實體部分：
一、原告主張：被告於民國109 年4 月1 日10時許，騎乘車牌號
    碼000-0000號普通重型機車（下稱肇事車輛），沿桃園市蘆
    竹區山菓路往三民路方向行駛，行經桃園市○○區000號前時
    ，不慎跨越行車分向線而駛至對向（往海山路方向）車道，
    適有原告駕駛訴外人忠誠交通有限公司(下稱忠誠公司)所有
    之車牌號碼000-000號營業小客車(下稱系爭車輛)，並搭載
    訴外人慈氏金青自對向駛至上開路段，兩車因而發生碰撞，
    致系爭車輛受損。後系爭車輛送廠修復，原告支出維修費用
    共27,700元（含鈑金及烤漆費用3,900元及零件費用23,800
    元），並受有鑑定費3,000元及8日維修期間不能營業損失16
    ,000之損失。嗣忠誠公司將系爭車輛之損害賠償請求權讓與
    原告，因而依民法侵權行為及債權讓與之法律關係提起本件
    訴訟，請求被告賠償。並聲明：被告應給付原告25,280元，
    及自起訴狀繕本送達翌日起至清償日止，按週年利率5 ％計
    算之利息。
二、被告則以：我當時騎乘肇事車輛沒有跨越行車分向線，當初
    繪製交通事故圖有問題，所以鑑定結果也有問題等語，資為
    抗辯。並聲明：原告之訴駁回。
三、本院得心證之理由：
  ㈠原告於上開時間駕駛系爭車輛行經前開地點，與肇事車輛發
    生碰撞，系爭車輛因而受損乙情，有道路交通事故現場圖、
    事故調查報告表㈠、㈡及現場照片之電子檔等(見本院證物袋)
    在卷可稽，是此部分之事實，應先堪以認定。
　㈡按因故意或過失，不法侵害他人之權利者，負損害賠償責任
    ；汽車、機車或其他非依軌道行駛之動力車輛，在使用中加
    損害於他人者，駕駛人應賠償因此所生之損害，民法第184 
    條第1 項前段、第191 條之2 前段分別定有明文。又汽車在
    未劃設慢車道之雙向二車道行駛時，應依下列規定：一、均
    應在遵行車道內行駛，道路交通安全規則第97條第1項第1款
    定有明文。經查，證人慈氏金青於警詢時證述：我當時坐在
    系爭車輛之副駕駛座，系爭車輛行經山菓路時，我就看到肇
    事車輛在對向騎很快的跨越黃線而來，後來就撞到系爭車輛
    的左前車頭等語(見本院證物袋)，復參以系爭車輛之左前車
    頭確有受損等情，亦有車損照片(見本院證物袋)在卷可憑，
    核與證人慈氏金青上開證述內容相符；再參酌兩車發生碰撞
    後，系爭車輛係斜停在其行向車道之邊緣處，而肇事車輛則
    係左倒在對向車道上，且在原告行向靠近行車分向線處之地
    面上，有一道刮地痕跡自該處延伸至肇事車輛上開路倒位置
    附近乙情，有道路交通事故現場圖及現場照片(見本院證物
    袋)在卷可佐，益徵被告騎乘肇事車輛行經上開事故地點時
    ，跨越行車分向線至原告行向之車道上，兩車遂而發生碰撞
    甚明。
　㈢又本件交通事故嗣後經送請鑑定，桃園市政府車輛行車事故
    鑑定會認：被告駕駛普通重型機車行經中央行車分向限制線
    路段，跨越行車分向線駛入對向車道，為肇事原因。原告無
    肇事因素；桃園市政府交通局亦認：被告駕駛普通重型機車
    ，跨越行車分向線駛入對向車道，為肇事原因。原告無肇事
    因素等情，有桃園市政府車輛行車事故鑑定會桃市鑑000000
    0號鑑定意見書及臺灣桃園地方檢察署檢察官109年度偵字第
    30647號不起訴處分書之內容(見本院卷第7至11頁)附卷可參
    ，亦同本院上開之認定，是原告主張被告應負侵權行為損害
    賠償責任，洵屬有據。
　㈣至被告雖以前詞置辯。惟查，被告騎乘肇事車輛跨越行車分
    向線乙情，業經證人慈氏金青證述明確，並有現場刮地痕之
    照片及道路交通事故現場圖在卷可參，均與被告上開所辯不
    符，自難單以被告所辯，遽為有利被告之認定。此外，被告
    復未提出其他事證可供本院審核，是被告前開所辯，洵屬無
    據，不足採信。
　㈤損害賠償金額：　
  ⒈負損害賠償責任者，除法律另有規定或契約另有訂定外，應
    回復他方損害發生前之原狀，且債權人得請求支付回復原狀
    所必要之費用，以代回復原狀，民法第213 條第1 、3 項定
    有明文。又物被毀損者，被害人除得依民法第196 條行使權
    利外，亦得依第213 條第3 項請求支付回復原狀所必要之費
    用，最高法院107 年度台上字第1618號民事判決參照。債權
    人所得請求者既為回復原狀之必要費用，倘以修復費用為估
    定其回復原狀費用之標準，則修理材料以新品換舊品時，即
    應予折舊，最高法院96年度台上字第854 號民事判決參照。
    另依行政院所頒固定資產耐用年數表及固定資產折舊率之規
    定，營業小客車之耐用年數為4 年，依定率遞減法每年折舊
    1000分之438 ，其最後1 年之折舊額，加歷年折舊累計額，
    其總和不得超過該資產成本原額10分之9。經查，系爭車輛
    修理費用總計為27,700元（含鈑金及烤漆費用3,900元及零
    件費用23,800元）乙情，有估價單（見本院卷第38頁）在卷
    可稽，惟零件費用既係以舊換新，即應計算折舊，而系爭車
    輛為營業小客車，屬運輸業用客車、貨車，且出廠日係97年
    6月乙節，有公路監理電子閘門等（見本院個資卷）附卷可
    參，系爭車輛至本件交通事故發生之109 年4月1日止，使用
    已逾4年期間，則揆諸上開折舊規定，前開零件費用折舊後
    之金額應為2,380 元（計算式：23,800×0.1 ＝2,380），另
    加計鈑金及烤漆費用3,900元，則原告得請求系爭車輛修復
    之費用應為6,280元（計算式：2,380＋3,900＝6,280）。
　⒉又損害賠償，除法律另有規定或契約另有訂定外，應以填補
    債權人所受損害及所失利益為限；依通常情形，或依已定之
    計劃、設備或其他特別情事，可得預期之利益，視為所失利
    益，民法第216 條定有明文。查，原告另主張系爭車輛為營
    業小客車，系爭車輛因上開損害而有8日之車輛維修期間無
    法營業致受有損失等語。經查，桃園市計程車駕駛每月(28
    日)營業收入淨額為50,000元至55,000元乙情，有桃園市計
    程車客運商業同業公會110年2月8日桃計客發字第110008號
    函(見本院卷第12頁)在卷為憑，是桃園市計程車駕駛每日營
    業收入至少為1,786元(計算式：50,000÷2＝1,786，小數點後
    四捨五入)，而原告雖主張應以每日2,000元為計算基礎，然
    原告未提供每日營業收入高於1,786元之事證，則本院認應
    以每日1,786元作為計算系爭車輛每日之營業額，較為妥適
    。再佐以系爭車輛於109年4月1日起至同年月9日間，進廠維
    修日8日乙節，有估價單(見本院卷第38頁)在卷可憑，則原
    告在14,288元（計算式：1,786×8＝14,288）之範圍內，請求
    被告賠償其因系爭事故8日無法營業之損失，要屬有據。逾
    此部分，則屬無據，應予駁回。
　⒊至原告雖主張其為證明上開事故之肇事因素而支出鑑定費3,0
    00元等情，固有桃園市政府行車事故鑑定會109年12月7日桃
    交鑑字第1090007470號函及桃園市市庫收入繳款書（見本院
    卷第39至40頁）附卷可參，然上開鑑定費屬原告為提供證據
    而支出，並非被告侵權行為所生財產上之損害，原告主張應
    由被告賠償，尚屬無據。
　⒋基上，原告因本件侵權行為得請求被告賠償之金額為20,568
    元（計算式：6,280+14,288=20,568）。又忠誠公司已將債
    權讓與原告乙情，亦有債權讓與證明書（見本院卷第21頁）
    在卷可參。從而，原告請求被告給付20,568元，與法有據，
    應予准許。 　
四、末按給付無確定期限者，債務人於債權人得請求給付時，經
    其催告而未為給付，自受催告時起，負遲延責任。其經債權
    人起訴而送達訴狀，或依督促程序送達支付命令，或為其他
    相類之行為者，與催告有同一之效力；又遲延之債務，以支
    付金錢為標的者，債權人得請求依法定利率計算之遲延利息
    ，而應付利息之債務，其利率未經約定，亦無法律可據者，
    週年利率為5 ％，民法第229 條第2 項、第233 條第1 項前
    段及第203 條分別定有明文。查，本件原告請求被告賠償20
    ,568元部分，係以支付金錢為標的，且無確定期限，又未約
    定利息，則被告應自受催告時起，負遲延責任，則原告就上
    述得請求之金額，併請求自起訴狀繕本送達被告之翌日即11
    0 年10月15日（見本院卷第23頁）起至清償日止，按年息5 
    ％計算之利息，同為有據。
五、綜上所述，原告依民法侵權行為及債權讓與之法律關係，請
    求被告給付20,568元，及自110年10月15日起至清償日止，
    按週年利率百分之5計算之利息，為有理由，應予准許，逾
    此部分，則無理由，應予駁回。
六、本件係依民事訴訟法第436 條之8適用小額訴訟程序所為被
    告敗訴之判決，爰依同法第436條之20之規定，依職權宣告
    假執行。
七、本件事證已臻明確，兩造其餘攻擊防禦方法及證據，核與判
    決之結果不生影響，爰不一一論列，併此敘明。
八、訴訟費用負擔之依據：民事訴訟法第79條。並依同法第436
    條之19規定，確定訴訟費用額如主文第3項所示。　
中　　華　　民　　國　　111 　年　　3 　　月　　18　　日
                  桃園簡易庭  法  官  顏嘉漢
以上為正本係照原本作成。
如不服本判決，應於送達後20日內，向本院提出上訴狀並表明上
訴理由，如於本判決宣示後送達前提起上訴者，應於判決送達後
20日內補提上訴理由書（須附繕本）。
如委任律師提起上訴者，應一併繳納上訴審裁判費。   
中　　華　　民　　國　　111 　年　　3 　　月　　18　　日
                              書記官  楊上毅
附錄：
一、民事訴訟法第436條之24第2項：
    對於小額程序之第一審裁判上訴或抗告，非以其違背法令為
    理由，不得為之。
二、民事訴訟法第436條之25：
    上訴狀內應記載上訴理由，表明下列各款事項：
    (一)原判決所違背之法令及其具體內容。
    (二)依訴訟資料可認為原判決有違背法令之具體事實。
三、民事訴訟法第471條第1項：（依同法第436條之32第2項規定
    於小額事件之上訴程序準用之）
    上訴狀內未表明上訴理由者，上訴人應於提起上訴後20日內
    ，提出理由書於原第二審法院；未提出者，毌庸命其補正，
    由原第二審法院以裁定駁回之。